臺灣高等法院刑事裁定　　　　　　　 100年度交抗字第1619號
抗　告　人
即受處分人　藍敏鴻
上列抗告人因違反道路交通管理處罰條例事件，不服臺灣宜蘭地
方法院，中華民國100年11月28日所為裁定(100年度交聲字第20
0號），提起抗告，本院裁定如下：
    主  文
抗告駁回。
    理  由
一、按汽車駕駛人，行經有燈光號誌管制之交岔路口闖紅燈者，
    處新臺幣（下同）1,800元以上5,400元以下罰鍰，並予記違
    規點數3 點，道路交通管理處罰條例第53條第1項、63條第1
    項第3 款定有明文。又汽車駕駛人之行為有下列情形之一，
    當場不能或不宜攔截製單舉發者，得逕行舉發：一、闖紅燈
    或平交道；前項逕行舉發，應記明車輛牌照號碼、車型等可
    資辨別之資料，查明汽車所有人姓名或名稱、住址後，並以
    該汽車所有人為被通知人製單舉發之；本條例之處罰，受舉
    發違反道路交通管理事件之受處罰人，認為受舉發之違規行
    為應歸責他人者，應於舉發違反道路交通管理事件通知單應
    到案日期前，檢附相關證據及應歸責人相關證明文件，向處
    罰機關告知應歸責人，處罰機關應即另行通知應歸責人到案
    依法處理；道路交通管理處罰條例第7條之2第1項第1款、第
    4項、第85條第1項規定甚明。
二、本件抗告人即受處分人藍敏鴻（以下簡稱受處分人）於前揭
    時、地騎乘藍澤楠所有之AN3-067 號重型機車行經系爭路口
    時，闖越紅燈，為宜蘭縣政府警察局交通隊掣單逕行舉發其
    闖越紅燈之違規行為，且因車輛所有人為藍澤楠，經藍澤楠
    向原處分機關提出申請書表示當日駕駛人為受處分人，主張
    本案應歸責於受處分人，原處分機關遂改以通知受處分人，
    並依道路交通管理處罰條例第53條第1 項、第63條第1項第3
    款規定裁罰受處分人罰鍰1,800元，並記違點數3點，此為受
    處分人所未爭執，並有舉發之採證照片3 張、舉發通知單、
    藍澤楠申請書、原處分機關送達違規通知單予受處分人之送
    達證書、宜蘭縣政府警察局100年7月13日警交字第10000506
    64號函文、裁決書等在卷可稽，足堪認定。
三、抗告意旨略以：不服原審法官未從警方之執法過程是否違法
    下去考量，爰提起抗告請求撤銷原裁定。
四、經查：
  (一)受處分人雖以前詞辯解，惟受處分人確有於前揭時、地騎車
    闖越紅燈之違規行為，而受處分人騎乘機車本應遵守交通規
    則不得闖越紅燈之誡命，系爭路口既已有行車管制燈光號誌
    指示駕駛人行進之路權，且並無法令規定需另行設置警告標
    誌警告駕駛人應遵守燈光號誌指示，而員警依前揭法律予以
    逕行舉發，於法並無何違誤之處，受處分人所辯洵無理由。
    從而，原處分機關依前開道路交通管理處罰條例第53 條第1
    項、第63條第1項規定，裁處抗告人罰鍰1,800元，並共記違
    規點數3 點，經核於法並無任何違誤，本件抗告核無理由，
    應予駁回。
  (二)受處分人上開辯解所載「警方執法過程是否違法」究何所指
    ，雖未於抗告意旨狀內載明，惟依其在異議意旨所陳應係指
    沿路未看到任何警員在路旁執行勤務，且從照片拍攝角度看
    起來是值勤人員躲在角落偷拍，員警只為績效就不擇手段云
    云，經查：依卷附逕行舉發單所附之照片(見原審100年度交
    聲字第200號卷第5 頁)所示拍攝內容涵蓋受處分人於前揭時
    、地騎機闖越紅燈之違規行為之全部情景，就拍攝角度而言
    須立於高處，且與上開路口保持一定距離，方可拍攝違規之
    全部情景，而觀諸照片所示之系爭路口附近建築物及樹木生
    長狀況等情，實無可提警員偷拍時隱蔽之藏身處所，是受處
    分人指摘上開違規照片是警員躲在角落偷拍云云，顯屬無據
    ，受處分人前開辯解之詞，自不足取。
五、綜上所述，受處分人確有在前揭時、地騎乘藍澤楠所有之AN
    3-067 號重型機車行經系爭路口時，闖越紅燈之違規行為，
    原審本於同上見解，認原處分機關依道路交通管理處罰條例
    第56條第1項第1款之規定，裁處受處分人罰鍰1,800 元，並
    記違規點數3 點，於法有據，經核並無違誤；受處分人執以
    上揭抗告意旨提起抗告，為無理由，應予駁回。
六、據上論結，應依道路交通案件處理辦法第25條，刑事訴訟法
    第412條，裁定如主文。
中    華    民    國   100    年    12    月    23    日
                  交通法庭    審判長法  官  郭豫珍
                                    法  官  吳淑惠
                                    法  官  黃惠敏
以上正本證明與原本無異。
不得再抗告。
                                    書記官  陳豪達
中    華    民    國   100    年    12    月    27    日